臺灣高雄地方法院刑事判決　　　　　　　 96年度易字第311號
公　訴　人　臺灣高雄地方法院檢察署檢察官
被　　　告　乙○○
上列被告因違反性騷擾防治法案件，經檢察官提起公訴（95年度
偵字第28917 號），本院判決如下：
    主    文
乙○○意圖性騷擾，乘人不及抗拒而為觸摸其右胸部之行為，處
拘役肆拾日，如易科罰金，以新台幣壹仟元折算壹日。
    事    實
一、乙○○於民國（下同）95年10月11日22時20分許，騎乘車號
    XSS甲187 號重型機車，沿高雄縣大社鄉○○路由西向東行駛
    ，行經旗楠路與中正路交岔口時，見同向騎乘機車代號0000
    甲0000 成年女子（真實姓名年籍依法不公開，詳卷內代號與
    真實姓名對照表，下稱Ａ女）欲停等紅燈，不及抗拒之際，
    竟意圖性騷擾，以左手觸摸Ａ女右胸部得逞，旋騎乘上開機
    車逃逸，Ａ女受害後，立即騎乘機車尾隨追趕未果，乃記下
    車號報警，經警循線查獲。
二、案經Ａ女訴由高雄縣政府警察局仁武分局移送臺灣高雄地方
    法院檢察署檢察官偵查起訴。
    理    由
一、檢察官、被告及其辯護人於本院準備及審理程序，就卷附之
    Ａ女於警詢陳述、指認被告機車照片4 紙、代號0000甲0000
    代號與真實姓名對照表1 份等書面資料之證據能力，均表示
    無意見，同意作為證據等語；且被告就其於警詢、檢察官偵
    訊時之陳述，亦表示無意見等語（參本院卷第15、27頁），
    是依刑事訴訟法第159 條之5 第1 項，認具有證據能力。
二、訊據被告坦承於上開時地有駕駛車號XSS甲187 號機車行經該
    路口，惟否認有出手觸摸Ａ女之胸部或右肩胛骨下方背部之
    行為，辯稱：案發當時伊雖有碰到Ａ女，沒有碰到Ａ女胸部
    ，伊有伸出左手出去擋Ａ女，碰到Ａ女背部右肩胛骨下方，
    伊停下來，Ａ女沒有馬上停車，而是騎了3 、4 公尺才停車
    ，後來伊女友要下班，伊才會向左迴轉，往楠梓方向行駛等
    語。惟查：證人Ａ女於本院審理中具結證稱：當時被告尾隨
    在後，伊在上開時地行經該處路口，在等紅綠燈時，被告伸
    手過來觸摸伊胸部，被告是故意的，被告是伸到伊手的裡面
    ，他手沒有捏掐，只是停留在伊的胸部；伊有回頭看被告，
    被告一臉不在乎的樣子，當時伊很生氣，後來被告轉回騎，
    伊也迴轉追被告，被告車速很快，伊一直追到（大社鄉）萬
    金巷裡面某塑膠工廠那裡，伊跟丟了，但伊有記下被告車號
    等語明確（參本院卷第25、26頁），顯見被告確有伸手觸摸
    被害人Ａ女右胸部之行為。再被告於警詢陳稱：伊知道有碰
    觸Ａ女身體，伊在Ａ女右方，伊左轉時左手有伸直平行不小
    心碰觸等語；且於偵查中自承：伊下意識有用手去擋一下，
    摸到Ａ女背部右肩胛骨下方，伊看對方沒有受傷，伊就騎走
    了；後來伊感覺有人追伊，伊故意彎近小巷子，看沒有人追
    來等語（參警卷第2 頁，偵卷第5 、6 頁），並於本院準備
    程序坦承：當時有碰到Ａ女，Ａ女有看伊一眼：：後來才知
    道Ａ女有騎機車在後面追伊，時訴6 、70公里等語（參本院
    卷第14頁），與被害人Ａ女上述：有轉頭看被告、被告迴轉
    旗楠路、伊跟著迴轉追被告、追進萬金巷、後來追丟了等語
    ，參核相符。又衡諸社會常理，被告若僅與Ａ女在同一路口
    停等紅綠燈而已，沒有動手觸摸Ａ女右胸部的話，被告何必
    高速騎走，Ａ女也不至於跟著緊追跟騎在後。況，被告原本
    行進係沿旗楠路由西向東方向（往燕巢深水），因此事遭被
    害人Ａ女怒目相視後，才急於脫離現場，立即迴轉車頭反向
    （往楠梓市區）逃逸，並於回頭看到被害人在後追逐伊時，
    仍不敢停車與Ａ女正面回應，卒至Ａ女記下車號報警。是被
    害人Ａ女上開證述核認屬實，洵堪採信。被告所辯，委無可
    採。是本件被告確有意圖性騷擾，乘人不及抗拒而觸摸其胸
    部之行為，事證明確，犯行堪以認定。
三、按女性之身體胸部，一般均為衣著覆蓋遮隱之處，且亦非我
    國一般正常社交禮儀下，所得碰觸之身體部位，如上開部位
    未經本人同意而由他人刻意加以碰觸，均足以引起本人嫌惡
    之感，故應認屬身體隱私處無疑。核被告本件所為，係犯性
    騷擾防治法第25條第1 項意圖性騷擾，乘人不及抗拒而為觸
    摸其右胸部之行為罪。爰審酌被告為逞一己私欲，竟對於女
    性之身體胸部任意觸碰，不尊重個人對於身體之自主權利，
    犯後仍未坦承犯行，態度欠佳，惟念及被告犯罪手段並非惡
    劣，並未使用暴力，且其前未有犯罪科刑紀錄，有臺灣高等
    法院被告前案紀錄表1 份在卷可稽，堪認素行尚可等一切情
    狀，量處如主文所示之刑，並考量被告犯罪情節、專科畢業
    ，家境小康等情，諭知如易科罰金以新台幣1 千元折算1 日
    ，以資懲儆。
四、據上論斷，依刑事訴訟法第299 條第1 項前段，性騷擾防治
    法第25條第1 項，刑法第11條前段、第41條第1 項前段，判
    決如主文。
中　　華　　民　　國　　96　　年　　4 　　月　　18　　日
                  刑事第二庭  審判長法　官  邱永貴
                                    法  官  楊筑婷
                                    法  官  李昆南
以上正本證明與原本無異。
如不服本判決，應於判決送達後10日內，向本院提出上訴狀。
中　　華　　民　　國　　96　　年　　4 　　月　　18　　日
                                    書記官  黃美玲
附錄本件論罪之法條：
性騷擾防治法第25條第1項：
意圖性騷擾，乘人不及抗拒而為親吻、擁抱或觸摸其臀部、胸部
或其他身體隱私處之行為者，處2 年以下有期徒刑、拘役或科或
併科新臺幣10萬元以下罰金。
